= Protokoll Gruppe 19
__Treffen am 15.12.2015__

__Schriftführer:__
Beatrice Gräßler

__Nächstes Treffen:__ 18.12.2015

__Teilnehmer:__

Josia Mädler, Felix Etzold, Beatrice Gräßler, Alexej Sentschenko, Marco Schwabe


== Bemerkungen

einzelne Muss-Kriterien überprüft

persönliche Arbeit jedes Teammitglieds an der Software durchgegangen

mehr Fragen stellen!

Benutzer müssen noch bearbeitbar werden

Probleme bezüglich Email und Useraccount gelöst

== Aktueller Stand

* Filme können bearbeitet werden
* Karten werden verkauft, Plätze reserviert, Preis berechnet
* Formulare werden großteils validiert
* Benutzerfreundlichkeit an vielen Stellen mangelhaft
* Personal kann eingestellt werden
* Säle werden nach Platztyp farbig markiert
* Vorstellungen werden graphisch erstellt
* vergangene Veranstaltungen verschwinden aus dem Programm
* Eingaben brauchen noch Duplikatsprüfungen
* viele Bugs sind aufgetaucht

== Planung des nächsten Sprints

* letzte fehlende Punkte bis Freitag fertig stellen
* Rest ordentlich validieren
* Navigation muss verbessert werden
* viele Fehler zu prüfen und entfernen
* Vorbereitung der fertigen Jar für das Cross-Testing
